臺灣高等法院臺中分院刑事判決　　　　94年度上易字第1254號
上　訴　人
即　被　告　乙○○
上列上訴人因竊盜案件，不服臺灣彰化地方法院94年度易字第
492號中華民國94年8月17日第一審判決（起訴案號：臺灣彰化地
方法院檢察署94年度偵字第2573號），提起上訴，本院判決如下
：
    主　  文
上訴駁回。
    事 　 實
一、乙○○曾於民國82年間因竊盜等案，經臺灣彰化地方法院以
    易字第3321號判處有期徒刑一年，經本院以83年度上訴字第
    135號判決駁回確定，於84年6月14日執行完畢；又於85年間
    因違反麻醉藥品管理條件，經本院以86年度上訴字第1442號
    判處有期徒刑八月確定，於87年11月4日執行完畢。又於86
    年間因竊盜案件，經臺灣彰化地方法院以86年度易字第34號
    判處罰金三千元確定，於86年6月20日執行完畢；又於89年
    間因竊盜案件，經臺灣南投地方法院以89年度易字第471號
    判處有期徒刑八月確定，於90年12月12日執行完畢。竟仍不
    知悔改，意圖為自己不法之所有，於94年4月1日凌晨1時20
    分許，在彰化縣彰化市○○路14巷之停車場，攜帶其所有客
    觀上足對人之生命、身體、安全構成威脅而質地堅硬之老虎
    鉗1支，竊取甲○○所有而置於該停車場之白鐵桶2個。嗣於
    其得手後，欲將竊得之白鐵桶2個搬離之際，為巡邏員警當
    場查獲，並扣得其所有供其犯罪所用之上開老虎鉗1支。
二、案經彰化縣警察局彰化分局報請臺灣彰化地方法院檢察署檢
    察官偵查起訴。
    理 　 由
一、訊據上訴人即被告乙○○（下稱被告）固坦承其有於上揭時
    地竊取甲○○所有而置於該停車場之白鐵桶2個，惟否認其
    有攜帶老虎鉗1支行竊，辯稱：老虎鉗1支係伊在竊取之現場
    拾獲，並非伊攜帶前去行竊，且老虎鉗並非兇器云云。經查
    ：被告於上揭時地竊取甲○○所有而置於該停車場之白鐵桶
    2 個一情，業據被告於警詢時、原審審理中及本院審理時供
    認不諱，其於警詢更供稱：在現場查獲之老虎鉗，為伊所有
    ，係行竊之用等語（見偵字卷第10頁），並有扣案之老虎鉗
    1 支扣案可資佐證。是被告上開辯稱：伊並未攜帶老虎鉗1
    支前去行竊，老虎鉗係伊在竊取之現場拾獲云云，顯係避重
    就輕之詞，自不足採。此外復有贓物認領保管單1紙及現場
    照片8張附卷可稽，是被告之犯行洵堪認定。
二、按刑法第321條第1項第3款之攜帶兇器竊盜罪，係以行為人
    攜帶兇器竊盜為其加重條件，此所謂兇器，其種類並無限制
    ，凡客觀上足對人之生命、身體、安全構成威脅，具有危險
    性之兇器均屬之（最高法院79年度台上字第5253號判例要旨
    ）。查扣案之老虎鉗，係屬金屬所製，有現場照片可稽，其
    質地堅硬，為足以殺傷人生命、身體之器械，顯為具有危險
    性之兇器。是被告辯稱老虎鉗並非兇器云云，自不足採。被
    告持老虎鉗前去行竊，核其所為係犯刑法第321條第1項第3
    款之攜帶兇器竊盜罪。查被告曾於89年間因竊盜案件，經臺
    灣南投地方法院以89年度易字第471號判處有期徒刑八月確
    定，於90年12月12日執行完畢，有臺灣高等法院被告前案紀
    錄表可按，其於上開有期徒刑執行完畢後五年以內，再犯有
    期徒刑以上之罪之本案，為累犯，自應依刑法第47條之規定
    加重其刑。原審審理結果，認被告犯上述之罪，依刑法第32
    1條第1項第3款、第47條、第38條第1項第2款之規定，審酌
    被告犯罪之一切情狀，判處被告有期徒刑七月，其認事用法
    及量刑均堪稱妥適。按刑法第321條第1項第3款之罪，其法
    定刑為六個月以上、五年以下之有期徒刑，而被告又係累犯
    ，依法應加重其刑。另被告曾於82年間因竊盜等案，經臺灣
    彰化地方法院以易字第3321號判處有期徒刑一年，經本院以
    83 年度上訴字第135號判決駁回確定，於84年6月14日執行
    完畢；又於85年間因違反麻醉藥品管理條件，經本院以86年
    度上訴字第1442號判處有期徒刑八月確定，於87年11月4日
    執行完畢；又於86年間因竊盜案件，經臺灣彰化地方法院以
    86年度易字第34號判處罰金三千元確定，於86年6月20日執
    行完畢；再於89年間因竊盜案件，經臺灣南投地方法院以89
    年度易字第471號判處有期徒刑八月確定，於90年12月12日
    執行完畢，有臺灣高等法院被告前案紀錄表可按，其素行又
    不良，原審僅判處被告有期徒刑七月，已從輕量刑。被告仍
    執前詞而上訴指摘原判決不當，並請求從輕量刑，自不足取
    ，其上訴為無理由，自應駁回其上訴。
據上論結，應依刑事訴訟法第368條，判決如主文。
本案經檢察官丙○○到庭執行職務。
中　　華　　民　　國　　94　　年　　11　　月　　23　　日
              刑事第八庭  審判長法　官　羅　得　村
                                法　官　紀　文　勝
                                法　官　巫　政　松
上列正本證明與原本無異。
不得上訴。
                                書記官　陳　妙　瑋
中　　華　　民　　國　　94　　年　　11　　月　　23　　日
附錄論罪科刑法條：
刑法第321條第1項
犯竊盜罪而有左列情形之一者，處六月以上、五年以下有期徒刑
：
一  於夜間侵入住宅或有人居住之建築物、船艦或隱匿其內而犯
    之者。
二  毀越門扇、牆垣或其他安全設備而犯之者。
三  攜帶兇器而犯之者。
四  結夥三人以上而犯之者。
五  乘火災、水災或其他災害之際而犯之者。
六  在車站或埠頭而犯之者。                          　Ｉ
